# 请教陈版主，关于股东借款在中国会计准则下的披露

提问人：Zakerzhou 时间：2017-10-31 11:01:49
陈版主您好，有一问题想请教：香港母公司将一笔款项借给香港子公司用于日常经营，根据公司章程，该类借款只强调股东需按各自持股比例出资，未规定子公司是否需支付利息以及具体还款期限。
子公司香港账面一直将该借款作为资本公积核算，想请问：在中国会计准则下，母公司应将该笔款项作为对子公司的往来应收，还是权益性的长投核算更为恰当？谢谢！

回答人：chenyiwei
该事项在内地和香港的会计准则下的处理并无差异。建议对照金融工具列报准则中权益工具与金融负债区分的相关规定，判断该借款对该子公司而言是否符合认定为其权益工具的条件。如果应认定为子公司的权益工具的，则母公司个别报表层面也应作为对子公司的资本性投入核算，计入对子公司的股权投资成本。